臺灣高等法院民事判決　　　　　　　　 98年度上易字第673號
上　訴　人　徐湛原名徐明郎）.
訴訟代理人　陳建昌律師
被 上訴 人　Ａ女姓名、住址.
上列當事人間損害賠償事件，上訴人對於中華民國98年6月8日臺
灣桃園地方法院97年度訴字第2025號第一審判決提起上訴，本院
於100年3月1日言詞辯論終結，判決如下：
    主  文
上訴駁回。
第二審訴訟費用由上訴人負擔。
    事實及理由
一、被上訴人起訴主張：民國96年8月1日晚間，兩造一同參加在
    桃園縣大溪鎮將太餐廳之餐敘，餐畢上訴人又邀伊同往位於
    桃園縣中壢市之阿屋旺餐廳。抵達中壢市後，上訴人以阿屋
    旺餐廳距其所開設位於桃園縣中壢市○○路75號之代書事務
    所（下稱事務所）甚近，且餐廳停車不易為由，提議伊將駕
    駛之自小客車停放在事務所，一同搭乘上訴人駕駛之車輛前
    往。兩人在阿屋旺餐廳停留約莫半小時，即於96年8月2日凌
    晨零時許再次返回事務所，於伊欲取車離開之際，上訴人竟
    於打開事務所鐵門同時，徒手強拉伊進入屋內，隨即關上鐵
    門且未開燈，接續以其體型優勢強拉伊進入2 樓臥室，將伊
    推倒在床，猛力抓住伊手腳強壓阻止伊掙扎，致使伊受有雙
    手上臂及前臂挫傷、右前胸瘀傷11公分及左下腿挫傷等傷
    害（下稱系爭傷害），上訴人進而強行褪去伊上半身所著衣
    物，復因伊所穿長裙以繩帶固定不易脫去，再以強制力將之
    扯破後，亦將自己身上衣物褪盡，隨即以此強暴方式並違反
    伊之意願，以手撫摸以嘴親吻伊全身，並以其手指插入伊陰
    道，再以手強托伊下巴，強將其性器官插入伊口中抽動，以
    此強暴方式而強制性交得逞（下稱系爭性侵行為）。因伊抵
    抗激烈，上訴人始未將其性器官插入伊之生殖器內，上訴人
    因此經法院刑事庭判決有罪確定。伊經此身心受創，精神痛
    苦不堪，情緒處於焦慮、恐懼狀態，夜晚難以入眠或惡夢連
    連，精神不濟，無法正常上班而辭職，嗣因生計問題，才勉
    強再工作。爰依侵權行為法律關係，請求上訴人給付伊300
    萬元及自刑事附帶民事起訴狀繕本送達翌日（即97年10月12
    日）起至清償日止，按年息5%計算之利息等語。原審為被上
    訴人一部勝訴、一部敗訴之判決，判命上訴人應給付被上訴
    人80萬元，及自97年10月12日起，按年息5%計算加計利息，
    並駁回被上訴人其餘之訴（原審為被上訴人敗訴部分，未據
    被上訴人聲明不服）。被上訴人對於上訴人之上訴則聲明駁
    回上訴。
二、上訴人則以：被上訴人所述不實，若伊有強拉被上訴人入門
    ，被上訴人焉有未為任何呼救行為。自伊事務所門外至2 樓
    房間，須先經過樓下之鐵門、玻璃門、1樓之長廊、1樓至2
    樓之樓梯，且該樓梯甚為陡峭，依被上訴人之身高、體重，
    若伊強拉其往2 樓，被上訴人雙腳豈會無傷勢。若被上訴人
    曾有激烈掙扎，衣物遭伊脫光，致其右前胸受傷，其上半身
    衣物豈有保持完好之理。若伊有意對被上訴人性侵害，其目
    的必為性器之接觸，惟被上訴人僅是四肢挫傷，並無任何陰
    部傷勢，與一般性侵害常情大不相同。又被上訴人稱其於96
    年8月1日23時8分46秒即已在伊事務所，伊強拉其至2樓房間
    性侵，直至96年8月2日凌晨1 時26分41秒方撥打電話向葉浚
    鋒求救云云，但上開二時點間，依通聯紀錄所示，被上訴人
    與葉浚鋒間尚有2 筆通話紀錄，足見被上訴人斯時並未受伊
    強制。且被上訴人於96年8月2日凌晨1 時26分，撥打行動電
    話給葉浚鋒，通話時間長達50秒，通話完畢後，猶未離去，
    尚繼續留在伊住處直至同日凌晨1 時45分許，期間又繼續撥
    打3通電話給葉浚鋒，與常理不符。再者，被上訴人於96年8
    月2日2時5 分41秒回到住處後，尚撥打電話給伊，通話時間
    長達91秒，足見伊並未對被上訴人為性侵行為，否則被上訴
    人不可能於到家後，尚以電話主動與伊連繫，被上訴人所言
    確非真實。被上訴人為有相當社會經驗之人士，且曾任護士
    ，若有本件性侵害，何以驗傷時未見陰部外傷，被上訴人事
    後拒絕醫院採驗檢體，於案發後1 個月之後始至警局製作筆
    錄，令人百思不解。伊並未對被上訴人為性侵行為，被上訴
    人請求伊負損害賠償責任，為無理由等語，資為抗辯。原審
    為上訴人一部勝訴、一部敗訴之判決（詳如前述），上訴人
    不服，提起上訴並聲明求為：(一)原判決不利於上訴人部分廢
    棄。(二)上開廢棄部分，被上訴人在第一審之訴及其假執行之
    聲請均駁回。
三、經查：(一)96年8月1日晚間，兩造一同至桃園縣大溪鎮將太餐
    廳之餐敘後，再同往中壢市，被上訴人將其自小客車停放在
    上訴人事務所前，再由上訴人駕車同往中壢市阿屋旺餐廳，
    其後返回上訴人事務所，被上訴人有進入上訴人事務所。(二)
    0915xxxxxx、0989xxxxxx號為被上訴人使用之行動電話，00
    00000000號為上訴人使用之行動電話。(三)被上訴人96年8月1
    日係穿著白色上衣，黑色長裙等情，有臺灣桃園地方法院檢
    察署（下稱桃園地檢署）96年度偵字第25735 號（下稱偵查
    案）96年11月7日訊問筆錄影本1份、照片3幀、通聯紀錄1份
    為證（見偵查案卷第17至19頁、第30、48、49頁、本院卷第
    26、27頁），並經原法院依職權調取偵查案卷、原法院97年
    度訴字第840 號（下稱原法院刑事案）、本院98年度上訴字
    第271 號（下稱本院刑事案）卷宗審閱無訛，復為兩造所不
    爭執，應堪信為真實。
四、按因故意或過失，不法侵害他人之權利者，負損害賠償責任
    ，民法第184條第1項前段定有明文。被上訴人主張：上訴人
    於上揭時地，對被上訴人為系爭性侵行為，不法侵害其權利
    ，惟為上訴人所否認，並以前詞置辯，是本件首應審究者厥
    為：上訴人究有無對被上訴人為系爭性侵行為？茲分述之：
  (一)經查：被上訴人主張於上開時日與上訴人一同至將太餐廳餐
    敘，復同車前往阿屋旺餐廳，且被上訴人曾進入上訴人事務
    所2 樓住家之事實，為上訴人所不爭執，並於偵查案中供述
    在卷（見偵查案卷第5 頁）。被上訴人主張上訴人有系爭性
    侵行為，業據其提出原法院刑事案、本院刑事案判決書等影
    本各1份為證（見原審卷第4至8頁、第53至8頁），並經原法
    院依職權調取該刑事案歷審卷審閱。
  (二)稽諸：證人葉浚鋒於偵查案96年11月7 日偵訊時證稱：「大
    約晚上11點時，我再打給他，這時Ａ女告訴我，他在一個原
    住民餐廳，我說時間太晚了，改天再約，凌晨12點多，我就
    接到Ａ女的電話，一直哭喊要我去救他，我就問他說發生什
    麼事，他語無倫次一直哭，我問他人在哪裡，他回說在忠孝
    路的郵局對面，我就騎機車趕快過去，但一直沒有找到Ａ女
    的車子，我又撥電話給他，他說他已經離開了，要回家了，
    我就過去他家等他，我到時他在車上一直哭不下車，我叫他
    冷靜，他說沒有辦法冷靜，且裙子破了，沒有辦法下車，他
    當時穿黑色長裙，淺色短袖上衣，他下車時就接著裙于，我
    看到他左右手臂都黑青，我陪他上樓，我就離開了」；在原
    法院刑事案審理時證稱：「我是凌晨1 點多準備就寢的時候
    接到他的電話，他在電話中哭喊要我趕快去救他，我問他說
    他在哪裡，他很驚慌的說他在忠孝路的郵局，然後我聽到旁
    邊有個男的說：「那是誰啊？」電話就掛斷了，之後我撥就
    沒有人接電話，我就趕快出去，到了那邊我沒有看到Ａ女的
    車，後來Ａ女自己打來給我說他已經跑出來，說他在回家路
    上，我就去他家樓下等他，我看到他的車到的時候，他車窗
    搖下來，我問他怎麼了，他一直哭，我看到他的手臂有瘀傷
    ，我要他先下車，我帶他回家，他說他的黑色裙子破了，我
    有拿東西給他遮，有看到他的裙子破了，手臂有瘀傷，我問
    他發生什麼事情，一開始他沒辦法說，我跟他回去之後，問
    他事情經過，他說他被獅子會的主席性侵害，說他是被硬拉
    進去叫他上去喝茶，拉他去房間拉扯很久，因為他一直哭，
    講不清楚什麼，後來我沒有再問很清楚，就叫他先去洗澡睡
    覺，明天再說。第二天以後他就沒有去上班，大概休息了3
    、4 天，然後斷斷續續的去上班、作息也不正常，工作上也
    不正常，那件事情對他影響很大，第2 天他說他去驗傷，在
    醫院的時候，社會局的人員有告訴他可以提出告訴，他掙扎
    很久」等語（見原法院刑事卷第30頁）。另觀諸被上訴人事
    發當日所穿著之黑色長裙確有破損，有桃園地檢署扣押物品
    清單可佐，並有照片3 幀在卷可稽（見偵查案卷第30、41頁
    ）。而被上訴人於96年8月2日至行政院衛生署桃園醫院驗傷
    ，確受有系爭傷害，亦有該院診斷證明書影本可按（見本院
    卷第28頁），另證人宋桂珠、袁如蘋亦於原法院刑事案審理
    時證稱略謂：被上訴人於事發後確曾向其等顯示手臂瘀青等
    語（見原法院刑事案卷第33、54頁），此外，被上訴人所使
    用之0915xxxxxx號行動電話，於96年8月1日晚間10時47分許
    之通話基地台位置仍出現在桃園縣八德市，直自96年8月1日
    晚間11時8分許起至8月2日凌晨1時45分許，被上訴人所使用
    之0989xxxxxx號行動電話之通話位置則在上訴人事務所週遭
    ，有和信電信股份有限公司96年12月4日和信（企營）字第0
    9621102657號函、遠傳電信股份有限公司96年12月10日遠傳
    （企營）字第09611106737 號函及被上訴人之行動電話通聯
    紀錄查詢單可稽（見偵查案卷第35、36、39、40頁、第43至
    49頁），經核上開證詞，均與被上訴人主張之事實大致相符
    ，且觀諸兩造於96年8月1日與友人一起用餐後，尚同至阿屋
    旺餐廳續聚，顯見彼此有相當程度之交誼，被上訴人雖於8
    月2日即至醫院驗傷，並經醫院通報社工員，惟遲至96年9月
    4日始由社工員陪同報案（見偵查案卷第9頁），可見其對於
    是否提告乙事，有相當之掙扎，被上訴人及葉浚鋒與上訴人
    間並無仇隙，衡情被上訴人實無甘陷受親朋訕笑之困境、葉
    浚鋒更無甘冒偽證重罪之風險，聯手誣指上訴人，是被上訴
    人主張上訴人有系爭性侵行為，應堪採信。
  (三)上訴人因系爭性侵行為，業經桃園地檢署檢察官提起公訴，
    經原法院刑事庭以97年度訴字第840號判處有期徒刑3年8 月
    ，上訴人不服提起上訴，經本院刑事庭以98年度上訴字第27
    1號判決駁回其上訴，並最高法院以99年度台上字第6888 號
    判決駁回確定在案，有刑事歷審判決書可佐（見原審卷第4
    至8頁、第53至64頁、本院卷第131至132 頁），刑事庭之認
    定與本院採同一見解，併此指明。
  (四)雖上訴人以下列各情抗辯，惟均不足採：
    1.上訴人辯稱：被上訴人於96年8月1日23時8 分46秒即已到
      達事務所，其供稱直至96年8月2日凌晨1 時26分41秒方撥
      打行動電話向葉浚鋒求救，上開二時點間，依通聯紀錄顯
      示，被上訴人與葉浚鋒間尚有2 筆通話紀錄，且被上訴人
      96年8月2日凌晨1 時26分該筆電話，通話時間長達50秒，
      通話完畢後，猶未離去，尚繼續留在伊住處直至同日凌晨
      1時45分許，期間又繼續撥打3通電話予葉浚鋒，與常理不
      符，可見被上訴人並未受到任何強制云云。經查
      上訴人所稱被上訴人於96年8月1日23時8 分46秒即已到
        達事務所，為被上訴人所否認，陳稱：斯時伊應係剛抵
        達事務所停車，欲前往阿屋旺餐廳等語。觀諸：依被上
        訴人之行動電話通聯紀錄查詢單（見本院卷第26頁），
        葉浚鋒於96年8月1日23時8 分46秒撥打行動電話予被上
        訴人時，被上訴人受話地點固於事務所所屬基地台，惟
        斯時被上訴人應尚未進入事務所，此由證人即96年8月1
        日與兩造共同在阿屋旺餐廳喝酒之陳秀英於本院刑事庭
        審理時證稱：兩造係於晚上12點左右才離開阿屋旺餐廳
        （見本院刑事案卷第70頁），及葉浚鋒於96年8月2日凌
        晨零時4 分撥打行動電話予被上訴人時，被上訴人受話
        地點係在桃園縣中壢市○○路178 號黑松中壢果汁第二
        工廠基地台，至凌晨零時5 分通話結束時，受話地點變
        成桃園縣中壢市○○路○段550 號號11樓頂基地台，可
        見該凌晨零時4分至5分間，被上訴人所在位置係移動並
        未處於固定地點。是上訴人辯稱被上訴人於96年8月1日
        23時8 分46秒即進入事務所，自不足採。故上訴人以被
        上訴人尚未進入事務所前，被上訴人與葉浚鋒間於96年
        8月1日23時8分46秒及96年8月2日凌晨零時4分，有2 筆
        通聯紀錄，辯稱被上訴人於進入事務所，並未受上訴人
        之強制，自不足採。
      又依上開通聯紀錄查詢單觀之，葉浚鋒於於96年8月2日
        凌晨1 時32分撥打行動電話予被上訴人時，被上訴人受
        話地點係於事務所所屬基地台，至1 時33分通話結束時
        ，受話地點變成在桃園縣中壢市○○路○段550 號號11
        樓頂基地台，如此推斷桃園縣中壢市○○路○段550 號
        號11樓頂基地台，距上訴人事務所，車程不過1 分鐘左
        右，據此，被上訴人於96年8月2日凌晨零時5 分於桃園
        縣中壢市○○路○段550 號號11樓頂基地台受話後，約
        莫凌晨零時6分，即到達上訴人事務所，直至當日凌晨1
        時26分被上訴人撥打電話向葉浚鋒求救，其間長達1時2
        0分時間，其中於凌晨1時7分、1時9 分許，葉浚鋒僅係
        以簡訊方式試圖聯絡被上訴人，於此長達1 時20分期間
        即為被上訴人主張上訴人為系爭性侵行為之時間，並無
        何扞挌之處。被上訴人於2日凌晨1時26分撥打葉浚鋒手
        機求救，通話時間約50秒，被上訴人於慌亂中陳述其遭
        遇並告知地點，50秒通話時間並無何悖於常理之處。
      上訴人辯稱：被上訴人於96年8月2日凌晨1 時26分撥打
        電話向葉浚鋒求救後，猶未離去，尚繼續留在伊住處直
        至同日凌晨1時45分許，期間又繼續撥打3通電話予葉浚
        鎮鋒云云，惟為被上訴人所否認，陳稱：其1 時26分撥
        打電話向葉浚鋒求救後，即離開事務所，惟因路況不熟
        在附近繞路等語。觀諸上開通聯紀錄查詢單，葉浚鋒於
        於96年8月2日凌晨1時28分、1時32分撥打行動電話予被
        上訴人時，被上訴人受話地點固於事務所所屬基地台，
        惟至1 時33分通話結束時，受話地點則變成在桃園縣中
        壢市○○路○段550號號11樓頂基地台。於96年8月2 日
        凌晨1 時44分葉浚鋒撥打行動電話給被上訴人時，被上
        訴人受話地點變為桃園縣中壢市○村街30巷8號12樓，
        至1 時45分通話結束時，受話地點又變成事務所所屬基
        地台，可見被上訴人所稱：其撥打電話向葉浚鋒求救後
        ，即離去事務所，惟因路況不熟在附近繞路乙節，應堪
        採信。上訴人僅以被上訴人於96年8月2日凌晨1 時45分
        受話地點在事務所所屬基地台，即指稱被上訴人於96年
        8月2日凌晨1 時45分尚未離開事務所，自難採信。是上
        訴人以此辯稱被上訴人未曾受任何強制云云，亦無足採
        。
    2.上訴人辯稱：被上訴人於96年8月2日凌晨2時5分41秒回到
      住處後，曾撥打電話給上訴人，通話時間長達91秒，足見
      上訴人未對被上訴人為系爭性侵行為等語。惟查：通聯紀
      錄僅顯示通話時間，並無通話內容，該筆通聯紀錄，究係
      誤按手機或確係被上訴人聯絡上訴人，尚難認定。縱使被
      上訴人確於96年8月2日2時5分曾撥打電話予上訴人，其通
      話內容、被上訴人動機，均有所不明，依社會常情，受害
      人因氣憤心有不甘致電加害人發洩情緒或意欲求償者，大
      有人在，自不能僅因通聯紀錄上，顯示兩造間曾有91秒之
      通話，即率斷上訴人未曾為系爭性侵行為。
    3.上訴人辯稱：因被上訴人與葉浚鋒間係男女朋友關係，於
      刑事案偵查中及法院審理時，所證稱被上訴人離開事務所
      ，及撥打求救電話之時間均係附合被上訴人之陳述而為，
      顯見被上訴人與葉浚鋒有串證之情，且葉浚鋒於在原法院
      刑事案審理時證稱：其接到被上訴人求救電話後，再撥被
      上訴人就沒有人接電話，後來被上訴人自己打電話來說他
      已經跑出來等語，與通聯紀錄內容不符，葉浚鋒之證詞應
      不足採云云。惟查：被上訴人先共同參加將太餐廳餐敘，
      再前往阿屋旺餐廳，再至上訴人事務所發生系爭性侵行為
      ，無論係被上訴人或葉浚鋒，若非刻意隨時查看並加以記
      錄，依常理本即僅能知悉大略時間，難以分秒不差。況人
      之記憶，亦會隨時間經過而淡退，縱使葉浚鋒於偵查庭及
      法院審理時，無法明確指出事發當日被上訴人離開事務所
      、撥打求救電話之確切時間，致陳述之時間稍有出入，亦
      屬人情之常。雖證人葉浚鋒於偵查案時證稱：係其撥電話
      給被上訴人，被上訴人說他已經離開了，要回家了；於原
      法院刑事案審理時證稱：係被上訴人自己打電話來說他已
      經跑出來等語。而依通聯紀錄內容（見本院卷第26頁）顯
      示，自被上訴人撥打求救電話後，有3通電話係葉浚鋒撥
      打給被上訴人，並有接通。惟葉浚鋒於深夜接到被上訴人
      求救電話，遭逢如此緊急慌亂情況，嗣於三個月及一年多
      後再作證時，僅記憶其與被上訴人間之通話內容，無法確
      記該通話，究為何人所撥，共撥幾通，幾通接通等細節，
      實屬常情，上訴人空口辯稱葉浚鋒與被上訴人串證，委不
      足取。
    4.上訴人辯稱：通聯紀錄（見本院卷第27頁）顯示於96年8
      月2日凌晨2時2分葉浚鋒尚與被上訴人聯繫，可見葉浚鋒
      與被上訴人於96年8月2日凌晨應未曾見面云云，惟為被上
      訴人所否認，經查，縱使96年8月2日凌晨2時2分被上訴人
      曾收受葉浚鋒所傳輸之簡訊，惟該簡訊係何時、何事所傳
      ，斯時葉浚鋒是否已離開被上訴人住處，或雖未離開但以
      簡訊安慰或交待事情，均不得而知。況依上訴人指稱，葉
      浚鋒與被上訴人係男女朋友關係，情侶間縱使同處一處，
      互傳簡訊打氣、示愛者，亦屢見不鮮，自難僅以上開時間
      被上訴人曾收受葉浚鋒傳輸之簡訊，即逕謂葉浚鋒與被上
      訴人於96年8月2日凌晨未曾見面。
    5.上訴人辯稱：其事務所前面即有一夜間營業之撞球場，被
      上訴人若遭伊強拉入門，應可大聲呼救，且若伊曾強拉被
      上訴人往2 樓，被上訴人雙腳必有傷勢，若被上訴人曾有
      激烈掙扎，衣物遭伊脫光，致其右前胸受傷，其上半身衣
      物豈有保持完好之理。若伊有意對被上訴人性侵害，其目
      的必為性器之接觸，惟被上訴人僅是四肢挫傷，並無任何
      陰部傷勢，與一般性侵害常情大不相同，且被上訴人擔任
      過護士，焉有未立即驗傷之理等語。惟查：上訴人係至事
      務所2 樓臥室始對被上訴人施以強暴行為，被上訴人於上
      訴人將其強拉入門時，一時應無法立即知悉上訴人之意圖
      ，且兩造原為舊識，事發當日更曾同往餐廳用餐而甫返回
      上訴人事務所，雖上訴人有突拉其進屋之舉動，被上訴人
      亦無法立即意會上訴人有不法意圖而能於未進門前，即為
      求救反應或於往2 樓途中，即全力抵抗。又被上訴人於進
      入上訴人事務所，知悉上訴人之不法意圖而加以抵抗時，
      為顧及生命安全，豈有要求被害人必須死命抵抗致衣物全
      毀傷痕累累之理。又上訴人於被上訴人不屈從，且已撥打
      電話向葉浚鋒求救後，放棄對被上訴人繼續為性器之接觸
      ，亦合乎社會常理。雖被上訴人擔任過護士，惟甫遭性侵
      之際，必心慌意亂，不知所措，且其於96年8月2日即前往
      醫院驗傷，縱未立即提告，亦係多方考量，自難據此謂兩
      造間未發生系爭性侵行為。
    6.上訴人辯稱：案發後被上訴人曾找人調查上訴人經濟狀況
      ，並稱上訴人很有肉（有錢）等語。惟查，若被上訴人於
      事發前即有設計陷阱勒索上訴人之意圖，應係早在計畫之
      初，即已著手調查上訴人經濟狀況，豈有待受害後再調查
      之理。縱使被上訴人於事發後，因意欲向上訴人求償而調
      查上訴人經濟狀況，預作訴訟之準備，亦無何悖於社會經
      驗法則之處。上訴人以此抗辯，亦無足取。
  (五)綜此，被上訴人主張：上訴人於上揭時地，對被上訴人為系
    爭性侵行為，不法侵害其權利，應堪採信，上訴人所辯均不
    足採。
五、按不法侵害他人之身體、健康、名譽、自由、信用、隱私、
    貞操，或不法侵害其他人格法益而情節重大者，被害人雖非
    財產上之損害，亦得請求賠償相當之金額，民法第195條第1
    項前段定有明文。又按慰藉金之賠償，其核給之標準固與財
    產上損害之計算不同，然非不可斟酌雙方身分資力與加害程
    度，及其他各種情形核定相當之數額（最高法院51年台上字
    第223 號判例意旨參照），是慰撫金之多寡，應斟酌雙方之
    身分、地位、資力、加害之程度、被害人所受之痛苦及其他
    各種情形，而核定相當之數額。經查：本件上訴人對被上訴
    人為系爭侵害行為，造成被上訴人身心受侵害，被上訴人依
    侵權行為法律關係，請求上訴人賠償損害，核屬有據。爰審
    酌被上訴人為護理助產學校畢業，目前從事道路用地投資買
    賣，收入不定，上訴人曾擔任代書及獅子會會長等情（見原
    審卷第68頁），斟酌兩造身分、地位、經濟狀況及兩造在此
    事件發生前係熟識，彼此間存有相當之信任關係，上訴人利
    用此信任關係為系爭性侵行為，將減損被上訴人對人之信賴
    感等一切情狀，認上訴人應給付被上訴人之慰撫金以80萬元
    為允當。
六、綜上所述，被上訴人依侵權行為之法則，請求上訴人給付80
    萬元，及自97年10月12日（即刑事附帶民事起訴狀繕本送達
    之翌日，見原法院97年度附民字第131號卷第7頁）起至清償
    日止，按年息5%計算之利息，為有理由，應予准許。從而，
    原審就此部分為上訴人敗訴之判決，核無違誤，上訴意旨指
    摘原判決此部分不當，求予廢棄改判，為無理由，應予駁回
    。
七、兩造其餘攻擊、防禦方法及未經援用或進行調查之證據，經
    本院斟酌後，認為均不足以影響本判決之結果，自無予以調
    查或逐一詳予論駁之必要，附此指明。
八、據上論結，本件上訴為無理由，依民事訴訟法第449條第1項
    、第78條，判決如主文。

中    華    民    國   100    年    3     月    15    日

                   民事第四庭      
                       審判長法  官 張劍男
                             法  官 翁昭蓉
                             法  官 陳靜芬
正本係照原本作成。
不得上訴。

中    華    民    國   100    年    3     月    16    日

                             書記官 應瑞霞